【裁判字號】    90,交上訴,943
【裁判日期】    900828
【裁判案由】    公共危險等
【裁判全文】
臺灣高等法院臺南分院刑事判決          九十年度交上訴字第九四三號  Ａ
      上  訴  人  臺灣嘉義地方法院檢察署檢察官
      上  訴  人
      即  被  告  甲  ○  ○
右上訴人因被告公共危險等案件，不服臺灣嘉義地方法院八十九年度交訴字第一０三
號中華民國九十年五月十六日第一審判決（起訴案號：臺灣嘉義地方法院檢察署八十
九年度偵字第七０三三號），提起上訴，本院判決如左：
      主      文
上訴駁回。
      事      實
一、甲○○為豐祐實業股份有限公司業務員，平日駕車接洽業務，為以駕駛為附隨業
    務之人，明知汽車駕駛人服用酒類後，其吐氣所含酒精成份超過每公升０．五五
    毫克以上，即不得駕駛車輛，竟於八十九年十一月二十八日下午五時許，因接洽
    公司業務，在嘉義縣東石鄉某處與客戶飲用高梁酒，並已達不能安全駕駛動力交
    通工具之狀態，仍於同日十九時四十分許，駕駛動力交通工具即車號ＨＫ─０七
    八一號自小客車，由嘉義縣東石鄉沿臺十七線公路由北往南方向行駛，行經臺十
    七線一四三公里三十公尺處時，原應注意行車速度依該路段標誌之規定，不得超
    過限速時速七十公里，且應注意車前狀況，隨時採取必要之安全措施，而依當時
    天候晴、道路為直路、路面乾燥無缺陷、無障礙物、視距良好等一切情狀，並無
    不能注意之情事，竟疏未注意，貿然以時速一百公里之車速超速行駛，因而自後
    追撞由乙○○所騎乘之ＯＱＺ─九六五號重機車，造成乙○○受有兩側股骨骨折
    、顏面多處撕裂傷、頭皮撕裂傷（枕部）、右膝撕裂傷、四肢多處擦挫傷之傷害
    。然甲○○肇事後，已造成被害人乙○○嚴重傷害，因心裏害怕，並未停車，隨
    即駕車逃逸，經警依現場掉落之車牌，循線查獲。洪仲和到案後經帶回警局施以
    酒精測試，其口吐氣所含酒精濃度高達每公升０．八一毫克。
二、案經乙○○儒訴由嘉義縣警察局布袋分局報告臺灣嘉義地方法院檢察署檢察官偵
    查起訴。
      理      由
一、訊之上訴人即被告甲○○對於右揭事實坦承不諱，核與告訴人乙○○指述之情節
    相符，並有道路交通事故調查報告表、現場圖、臺灣省雲嘉區車輛事故鑑定委員
    會鑑定意見書、國立成功大學醫學院附設醫院八十九年十一月二十九日診斷證明
    書各一份、現場照片二十九幀，及酒精濃度測試值黏貼表、刑法第一百八十五條
    之三案件測試觀察紀錄表、嘉義縣警察局布袋分局新塭派出所道路交通事故調查
    表附件各一紙附卷可稽。
二、按汽車行駛時，駕駛人應注意車前狀況，並隨時採取必要之安全措施，又行車速
    度應依標誌之規定，道路交通安全規則第九十四條第三項、第九十三條第一項分
    別定有明文，被告為汽車駕駛人，其駕車行經上開路段，自應注意上開規定，而
    依卷附道路交通事故調查報告表所示，當時天候晴、道路為直路、路面乾燥無缺
    陷、無障礙物、視距良好等一切情狀，並無不能注意之情事，被告酒醉後疏未注
    意車前狀況，超速行駛而肇事，其有過失甚明，被告之過失行為與被害人乙○○
    之受傷害間，復有相當因果關係。被告雖另以伊並非每天駕車接洽業務，並非因
    業務上之過失傷害人等語置辯，惟按刑法上所謂業務，係指以反覆同種類行為為
    目的之社會活動而言，不僅指主業務，尚包括附隨業務，最高法院七十五年臺上
    字第一六八五號判例可資參照。被告受僱於豐祐實業股份有限公司，擔任業務員
    之工作，平日駕駛自小客車接洽業務，為被告所自承無訛，其駕駛該車本屬其社
    會活動之一而為其附隨業務，自屬業務之範圍，是被告此部分所辯不足採信。本
    件事證明確，被告犯行洵堪認定，自應依法論科。
三、本件被告甲○○以駕駛汽車為其附屬業務，於服用酒類後，吐氣所含酒精成份達
    過每公升０．八一毫克，竟仍駕駛動力交通工具即自小客車，又因疏未注意，貿
    然超速行駛，因而自後追撞由乙○○所騎乘之重機車，造成乙○○受有傷害。又
    肇事後，已造成被害人乙○○嚴重傷害，未予停車處理，隨即駕車逃逸，核其所
    為，係犯刑法第二百八十四條第二項業務過失傷害罪、同法第一百八十五條之三
    酒後不能安全駕駛動力交通工具而駕駛罪，及同法第一百八十五條之四駕駛動力
    交通工具肇事致人受傷而逃逸罪，公訴人認為被告駕車肇事致生被害人乙○○受
    有普通傷害之行為，係涉犯刑法第二百八十四條第一項前段之普通過失傷害罪嫌
    ，尚有未洽，為其基本事實同一，本院自應予審理，並變更其起訴法條。被告所
    犯前開三罪間，犯意各別，行為互殊，所犯構成要件亦不相同，應予分論併罰。
    又被告酒醉駕車，因而致人受傷，應依道路交通管理處罰條例第八十六條第一項
    之規定，就業務過失傷害部分，加重其刑。
四、原審以被告洪仲和罪證明確，因予變更起訴法條，適用刑法第一百八十五條之三
    、第一百八十五條之四、第二百八十四條第二項前段、第五十一條第五款，道路
    交通管理處罰條例第八十六條第一項，罰金罰鍰提高標準條例第一條前段規定，
    並審酌被告明知酒後駕車對一般往來之公眾及駕駛人自身皆具有高度危險性，於
    服用酒類後，已處於不能安全駕駛動力交通工具之狀態，仍駕駛車輛肇事，復於
    肇事後畏罪逃離現場，暨被害人因此所受傷害，並迄未能賠償被害人之損害，惟
    事後對於其酒醉駕車致人受傷，復駕車逃逸等情坦白承認，尚表悔悟等一切情狀
    ，分別就服用酒類，不能安全駕駛動力交通工具而駕駛部分，量處有期徒刑三月
    ；就從事業務之人，因業務上之過失傷害人部分，量處有期徒刑四月；就駕駛動
    力交通工具肇事，致人受傷而逃逸部分，量處有期徒刑八月。並依法定其應執行
    刑為有期徒刑一年二月，以示懲儆。本院經核原判決認事用法，並無不合，檢察
    官上訴意旨循告訴人請求，指摘原判決量刑過輕，以及被告上訴意旨，指摘原判
    決量刑過重，均無理由，應予駁回。
據上論斷，應依刑事訴訟法第三百六十八條，判決如主文。
本案經檢察官曾顯智到庭執行職務。
中    華    民    國      九十      年      八      月      二十八      日
                                  臺灣高等法院臺南分院刑事第五庭
                                      審判長法官  茆    臺    雲
                                            法官  董    武    全
                                            法官  李    文    福
右正本證明與原本無異。
如不服本判決，應於判決送達後十日內向本院提出上訴狀，其未敘述理由者並應於提
出上訴狀後十日內向本院補提理由書（應附繕本)。
                                      法院書記官  李    良    倩
中    華    民    國      九十      年      八      月      二十九      日
附錄：本判決論罪法條
刑法第一百八十五條之三
服用毒品、麻醉藥品、酒類或其他相類之物，不能安全駕駛動力交通工具而駕駛者，
處一年以下有期徒刑、拘役或三萬元以下罰金。
刑法第一百八十五條之四
駕駛動力交通工具肇事，致人死傷而逃逸者，處六月以上五年以下有期徒刑。
刑法第二百八十四條
因過失傷害人者，處六月以下有期徒刑、拘役或五百元以下罰金，致重傷者，處一年
以下有期徒刑、拘役或五百元以下罰金。
從事業務之人，因業務上之過失傷害人者，處一年以下有期徒刑、拘役或一千元以下
罰金，致重傷者，處三年以下有期徒刑、拘役或二千元以下罰金。


司法院資訊處製作；財團法人民間司法改革基金會備份。
